臺灣屏東地方法院交通事件裁定　　　　100年度交聲字第175號
原處分機關　交通部公路總局高雄區監理所屏東監理站
法定代理人　高金木
異　議　人　曾兆卿
即受處分人
上列受處分人因違反道路交通管理處罰條例事件，對於交通部公
路總局高雄區監理所屏東監理站民國100 年4 月15日所為之處分
（原處分案號：屏監違字第裁82-V00000000號）聲明異議，本院
裁定如下：
    主  文
異議駁回。
    理  由
一、原處分意旨略以：異議人即受處分人曾兆卿於民國100 年12
    月29日14時25分許，騎乘車牌號碼TB7-715 號輕型機車，行
    經屏東縣屏東市○○路與公園東路路口時，因有駕車行經有
    燈光號誌管制之交岔路口闖紅燈之違規事實，為屏東縣政府
    警察局屏東分局民和派出所員警舉發，嗣原處分機關即交通
    部公路總局高雄區監理所屏東監理站認異議人上開情形，爰
    依道路交通管理處罰條例第53條第1 項暨違反道路交通管理
    事件統一裁罰基準表之規定，裁處異議人罰鍰新台幣（下同
    ）2,700 元，並依道路交通管理處罰條例第63條第1 項記違
    規點數3 點等語。
二、聲明異議意旨詳如附件所載。
三、按汽車駕駛人，行經有燈光號誌管制之交岔路口闖紅燈者，
    處1,800 以上5,400 元以下罰鍰；又汽車駕駛人有第53條情
    形者，記違規點數3 點，道路交通管理處罰條例第53條第1
    項、同條例第63條第1 項分別定有明文。經查：
  (一)本件異議人曾兆卿於99年12月29日下午2 時25分許，騎乘車
    牌號碼為TB7-715 號之普通輕型機車行經屏東縣屏東市○○
    路與公園東路路口，有駕車行經有燈光號誌管制之交岔路口
    闖紅燈之違規，為異議人所不爭執，此部分事實堪予認定。
  (二)異議人辯稱：伊當時有簽名，且員警並未告知到案處所及日
    期云云。惟經本院依職權調取本件舉發違反道路交通管理事
    件通知單（下稱舉發通知單）移送聯正本之舉發通知單收受
    通知聯者簽章欄內載明「當知應到案處所日期仍拒簽收」之
    字樣，是異議人辯稱未被告知到案日期顯與事實不符，為無
    理由。至異議人辯稱其有於舉發通知單上簽名，然舉發通知
    單採一式三聯，分別為通知聯、移送聯及存查聯，除「收受
    通知聯者簽章」欄係於移送聯上簽名並複印至存查聯外，其
    餘欄位均係於通知聯上登載並複印至移送聯及存查聯，觀諸
    本院所調取之移送聯正本「收受通知聯者簽章」欄上除有如
    上之記載外，並無任何塗改修正之痕跡；再者移送聯上之案
    號係「屏警交字第V00000000 號」，與本件裁決書上所載原
    舉發通知單號碼相符，尚非本件舉發員警事後另行製作之舉
    發通知單，從而，本件異議人上開辯解，洵無理由，不足採
    信。
  (三)至異議人復稱其並未收到紅單云云。按行為人有本條例之情
    形者，應填製舉發通知單，並於被通知人欄予以勾記，其通
    知聯依下列規定辦理：一、當場舉發者，應填記駕駛人或行
    為人姓名、性別、出生年月日、地址、身分證統一編號及車
    主姓名、地址、車牌號碼、車輛種類。被查獲之駕駛人或行
    為人為受處分人時，應於填記通知單後將通知聯交付該駕駛
    人或行為人簽名或蓋章收受之；拒絕簽章者，仍應將通知聯
    交付該駕駛人或行為人收受，並記明其事由及交付之時間；
    拒絕收受者，應告知其應到案時間及處所，並記明事由與告
    知事項，視為已收受；裁處細則第11條第1 項第1 款定有明
    文。經查，異議人於上開時、地有如上所述之交通違規情事
    ，經警當場攔停，掣單舉發，惟異議人拒絕於舉發通知單之
    「收受通知聯者簽章」欄內簽名，故舉發員警告知異議人到
    案日期、處所及其他相關規定，並於舉發通知單之應到案日
    期欄內填載應到案日期「100 年1 月13日前」，及於收受通
    知聯者簽章欄內載明「告知應到案處所日期仍拒簽收」乙節
    ，有舉發違反道路交通管理事件通知單移送聯、屏東縣政府
    警察局屏東分局中華民國100 年4 月1 日屏警分交字第
    1000008633號函各1 紙在卷可考，從而，異議人固拒絕於舉
    發通知單簽名，惟本件既為舉發員警當場攔停並掣單舉發，
    且於舉發通知單上註明「告知應到案處所日期仍拒簽收」，
    並告知其應到案時間及處所等注意事項，則依上揭規定及說
    明，應視為異議人已收受該舉發通知單而完成送達，且縱上
    開舉發通知單無異議人之簽名於其上，亦不影響本件舉發之
    效力。
  (四)綜上，本件異議人確有上述交通違規事實且逾越應到案日期
    60日以上，異議人前揭所辯，尚無足採，原處分機關所為之
    處分，均無違誤。從而，本件異議為無理由，應予駁回。
七、爰依道路交通管理處罰條例第87條第2 項、道路交通事件處
    理辦法第18條規定，裁定如主文。
中    華    民    國   100    年    8     月    8     日
                  交通法庭      法  官  簡光昌
以上正本證明與原本無異。
如不服本裁定應於收受送達後5 日內向本院提出抗告書狀敘述抗
告之理由抗告於台灣高等法院高雄分院。
中    華    民    國   100    年    8     月    8     日
                                書記官  蔡語珊